【裁判字號】    97,交抗,1743
【裁判日期】    971031
【裁判案由】    違反道路交通管理處罰條例
【裁判全文】
臺灣高等法院交通事件裁定            97年度交抗字第1743號
抗  告  人
即受處分人  甲○○
上列抗告人因違反道路交通管理處罰條例案件，不服臺灣板橋地
方法院中華民國97年8 月29日所為裁定（97年度交聲字第1997號
），提起抗告，本院裁定如下：
    主  文
抗告駁回。
    理  由
一、抗告意旨略以：其未超速，執法單位之測速儀有疑義，執法
    單位提不出該測速器之測試數據及誤差值，就表示該測速器
    並未通過測試檢驗，該測速器即使通過測試檢驗認證，也要
    經過交通部發給使用執照方能營業，才有公信力，不然執法
    單位為業績壓力，任意取締云云。
二、按「汽車行駛高速公路及快速公路，應依速限標誌指示。」
    、「汽車行駛於高速公路、快速公路或設站管制之道路，不
    遵使用限制、禁止、行車管制及管理事項之管制規則而有『
    行車速度超過規定之最高速限或低於規定之最低速限』行為
    者，處汽車駕駛人新臺幣（下同）3,000 元以上6,000 元以
    下罰鍰。」、「汽車駕駛人有『第33條第1 項... 』者，除
    依原條款處罰鍰外，並予各記違規點數一點。」，高速公路
    及快速公路交通管制規則第5 條第1 項、道路交通管理處罰
    條例第33條第1 項第1 款、第63條第1 項第1 款分別定有明
    文。
三、經查：
  (一)本件抗告人即受處分人甲○○駕駛車牌號碼8250-GG 號小客
    車，於民國97年4 月29日上午1 時30分許，在限速110 公里
    之國道三號高速公路南下174 公里處，以每小時130 公里之
    速度，超速20公里行駛之，經國道公路警察局第七警察隊大
    甲分隊員警以雷射槍測速器（器號LP02272） 測得受處分人
    有上開超速違規駕駛行為，而認受處分人駕駛上開車輛有違
    反道路交通管理處罰條例第33條第1 項第1 款規定之行為，
    乃當場攔停製單舉發，嗣受處分人提出申訴，經原處分機關
    調查結果，仍認受處分人有上揭違規行為，原處分機關乃依
    上開條例及違反道路交通管理事件統一裁基準表之規定，裁
    處條受處分人罰鍰3500元，並依同條例第63條第1 項第1款
    規定記違規點數1 點。
  (二)受處分人對於所駕車輛途經上述時、地經警舉發一事不否認
    之，惟矢口否有何違反道路交通管理處罰條例之行為，辯稱
    ：伊未超速，且伊曾要求取締單位提出該測速槍檢驗通過之
    執行使用執照及相關具公信力之認證單位之證明書與該測速
    槍數據誤差值，然取締單位都無法提出云云。經查，受處分
    人超速20公里之違規駕駛行為，係經警持用非照相式雷射槍
    測速器（器號LP02272） ，於測距291 公尺處鎖定受處分人
    車輛，於確認無誤後，始開啟警示閃光燈攔停，經會同受處
    分人檢視測速器液晶顯示器所顯示之數據，並告知違規事實
    ，方製單舉發，有卷附內政部警政署國道公路警察局第七警
    察隊97年5 月14日公警七交字第0970771160號函1 紙可參，
    受處分人對該舉發過程並無異議，堪認為真。警方據以舉發
    之上開雷射測速科學儀器（200HZ 非照相式規格、KUSTOM廠
    牌、PROLITE 型號、LP02272 器號），係96年10月4 日經經
    濟部標準檢驗局檢定合格，有效期限至97年10月31日，有卷
    附雷射測速儀檢定合格證書1 紙可稽（見原審卷第14頁），
    並於舉發機關通知函覆受處分人申訴查處結果時隨同檢付與
    受處分人知悉，受處分人上述超速違規駕駛行為既在該測速
    儀器之檢驗合格有效期限內為警持用舉發，受處分人有汽車
    行駛高速公路速度超過規定最高速限20公里之行為，應堪認
    定。受處分人執上所辯，與客觀事實不符，顯不足採。
  (三)綜上所述，受處分人駕駛系爭車輛，在國道三號高速公路南
    下174 公里處，確有汽車行駛於高速公路，不遵使用限制而
    有行車速度超過規定之最高速限之違規，原處分機關據以裁
    罰，於法有據，原審因認本件受處分人聲明異議為無理由，
    應予駁回，經核並無不當。本件執勤員警所使用之非照相式
    雷射測速儀，經經濟部標準檢驗局檢定合格，有效期限至97
    年10月31日，有經濟部標準檢驗局之雷射測速儀檢定合格證
    書1 紙在卷可稽，且本件警方舉發過程係經開啟警示閃光燈
    攔停受處分人駕駛之車輛後，復經與受處分人共同檢視測速
    器液晶顯示器所顯示之數據，並告知違規事實，方製單舉發
    ，本件違規之舉發自屬合法無疑，受處分人空言指摘執法單
    位提不出該測速器之測試數據及誤差值，即表示並未通過測
    試檢驗，即使通過測試檢驗認證，也要經交通部發給使用執
    照方能營業云云，委無可取，其抗告核無理由，應予駁回。
據上論結，應依道路交通管理處罰條例第89條、道路交通案件處
理辦法第26條，刑事訴訟法第412 條，裁定如主文。
中    華    民    國    97    年    10    月    31    日
                  刑事第十五庭  審判長法  官  吳昭瑩
                                      法  官  李釱任
                                      法  官  李正紀
以上正本證明與原本無異。
不得再抗告。
                                      書記官  鄭信昱
中    華    民    國    97    年    10    月    31    日


司法院資訊處製作；財團法人民間司法改革基金會備份。
